【裁判字號】    99,審訴,491
【裁判日期】    990325
【裁判案由】    返還借款
【裁判全文】
臺灣臺北地方法院民事裁定             99年度審訴字第491號
聲  請  人  台北富邦商業銀行股份有限公司
（即原告）
法定代理人  丁○○
訴訟代理人  甲○○
相  對  人  凱業工程有限公司
（即被告）
特別代理人  丙○○
上列聲請人聲請返還借款事件，本院裁定如下：
    主  文
選任丙○○於原告對被告凱業工程有限公司提起返還借款之訴時
，為被告凱業工程有限公司之特別代理人。
  理  由
一、本件聲請人聲請意旨略稱：相對人即被告凱業工程有限公司
    （下稱凱業公司）於97年6月2日經主管機關廢止登記，依公
    司法第26條之1準用第24條之規定，被告應行清算之行為，
    經向本院查詢凱業公司並未向本院陳報清算人，而凱業公司
    為有限公司，依據公司法第113條準用第79條、第80條及第
    84條第2項規定，被告之清算人，應以全體股東為清算人，
    股東死亡時，清算事務由其繼承人行之，繼承人有數人時，
    應由繼承人互推一人行之，並代表被告為訴訟上或訴訟外之
    一切行為。然凱業公司除訴外人林培郁外已無其他股東，林
    培郁之繼承人有乙○○、丙○○二人，其中乙○○已逃匿無
    蹤，故實際上無法由該二人互推一人為清算人，為此請本院
    同意由丙○○為被告之法定代理人，以利進行訴訟等語。
二、按對於無訴訟能力人為訴訟行為，因其無法定代理人，或其
    法定代理人不能行代理權，恐致久延而受損害者，得聲請受
    訴法院之審判長，選任特別代理人。無訴訟能力人有為訴訟
    之必要，而無法定代理人，或法定代理人不能行代理權者，
    其親屬或利害關係人，得聲請受訴法院之審判長，選任特別
    代理人。選任特別代理人之裁定，並應送達於特別代理人。
    特別代理人於法定代理人或本人承當訴訟以前，代理當事
    人為一切訴訟行為。但不得為捨棄、認諾、撤回或和解。選
    任特別代理人所需費用，及特別代理人代為訴訟所需費用，
    得命聲請人墊付。民事訴訟法第51條定有明文。經查，聲請
    人主張前開情事，業據其提出戶籍謄本、繼承系統表、本院
    家事法庭函、公司變更資料登記查詢單等件為證，顯見凱業
    公司確無法定代理人之情事，本院認原告為提起本件訴訟，
    顯有為凱業公司選任特別代理人之必要。又本院審酌丙○○
    為民國56年9月5日生，係凱業公司之法定代理人第一順位繼
    承人，故應以其為原告對凱業公司之本件返還借款訴訟之特
    別代理人。
二、依民事訴訟法第51條第1項，裁定如主文。
中    華    民    國    99    年    3     月    25    日
                  民事第六庭    法  官  黃柄縉
以上正本係照原本作成
如對本裁定抗告須於裁定送達後10日內向本院提出抗告狀，並繳
納抗告費新臺幣1,000元
中    華    民    國    99    年    3     月    25    日
                                書記官  洪仕萱

司法院資訊處製作；財團法人民間司法改革基金會備份。
